臺灣臺北地方法院刑事判決
111年度審易字第1569號
公  訴  人  臺灣臺北地方檢察署檢察官
被      告  洪啟超



上列被告因竊盜案件，經檢察官提起公訴（111年度偵字第17256
號），本院判決如下：
    主  文
洪啟超犯踰越窗戶侵入住宅竊盜罪，累犯，處有期徒刑玖月。
未扣案如附表「竊得物品」欄所示之犯罪所得均沒收，於全部或
一部不能沒收或不宜執行沒收時，追徵其價額。
    事  實
洪啟超意圖為自己不法之所有，基於踰越窗戶侵入住宅竊盜之犯
意，於民國111年3月21日11時35分許，行經臺北市○○區○○街00巷
0號附近，見該處隱蔽有機可乘，即自上址1樓攀爬至2樓，再從2
樓臥室之門窗進入林宙住處，徒手竊得如附表所示之物得手後離
去。
    理  由
壹、證據能力方面：
一、按被告以外之人於審判外之言詞或書面陳述，除法律有規定
    者外，不得作為證據，刑事訴訟法第159條第1項定有明文。
    而所謂法律有規定者，即包括同法第159條之1至之5所規定
    傳聞證據具有證據能力之例外情形。被告以外之人於審判外
    之陳述，雖不符前4條之規定，而經當事人於審判程序同意
    作為證據，法院審酌該言詞陳述或書面陳述作成時之情況，
    認為適當者，亦得為證據；當事人、代理人或辯護人於法院
    調查證據時，知有第159條第1項不得為證據之情形，而未於
    言詞辯論終結前聲明異議者，視為有前項之同意，同法第15
    9條之5亦有明文。查證人即告訴人林宙於警詢中之指訴係被
    告湯季康以外之人於審判外陳述，雖為傳聞證據，然被告就
    證人林子洋之警詢筆錄於言詞辯論終結前並未聲明異議，本
    院審酌前揭證人警詢時之指述並無違法取得之瑕疵，以之作
    為證據應屬適當，依刑事訴訟法第159條之5第2項之規定，
    應認有證據能力。
二、本案所引用其餘非供述證據，檢察官及被告均未爭執各該證
    據之證據能力，亦查無依法應排除其證據能力之情形，是後
    述所引用證據均具有證據能力，先予敘明。
貳、實體方面：
一、上開犯罪事實，業據被告於本院審理中坦承不諱【見臺灣臺
    北地方檢察署111年度偵字第17256號卷（下稱偵卷）第13頁
    至第16頁，本院111年度審易字第1569號卷（下稱本院卷）
    第84頁】，核與告訴人林宙於警詢中之指訴大致相符（見偵
    卷第19頁至第21頁），並有監視器錄影畫面翻拍照片、現場
    照片、臺北市政府警察局中山分局刑案現場勘察報告及員警
    職務報告等件在卷可佐（見偵卷第23頁至第29頁、第31頁至
    第44頁、第45頁至第49頁、第65頁），足認被告上開任意性
    自白，確與事實相符，堪予採信。
二、論罪科刑：
　㈠刑法第321條第1項第1款所謂住宅，係指人類日常居住之場所
    而言，大樓及公寓均屬之。次按刑法第321條第1項第2款所
    謂其他安全設備，係指門窗、牆垣以外，依社會通常觀念足
    認為防盜之一切設備。另鐵窗、窗戶外加裝之鐵條、通往陽
    臺之落地鋁製玻璃門、陽臺外之矮牆亦均具有防閑之效用，
    依社會通常觀念，屬於維護安全之防盜設備，均屬該條款所
    謂其他安全設備。又所謂「毀」係指毀損，「越」則係指踰
    越或超越，只要踰越或超越門窗、牆垣或其他安全設備之行
    為使該門窗、牆垣或其他安全設備喪失防閑作用，即該當於
    此規定之要件。查，本案被告自告訴人住家之窗戶爬進告訴
    人之屋內行竊，顯係以踰越窗戶之方式而侵入告訴人之住宅
    。是核被告所為，係犯刑法第321條第1項第2款、第1款之踰
    越窗戶侵入住宅竊盜罪。
　㈡累犯部分：
　  ⒈按二以上徒刑之執行，應宜以核准開始假釋之時間為基準
      ，限於原各得獨立執行之刑，均尚未執行期滿，始有依刑
      法79條之1第1、2項規定，合併計算其最低應執行期間，
      同時合併計算其假釋後殘餘刑期之必要，倘假釋時，其中
      甲罪徒刑已執行期滿，則假釋之範圍應僅限於尚殘餘刑期
      之乙罪徒刑，其效力不及於甲罪徒刑，縱監獄將已執行期
      滿之甲罪徒刑與尚在執行之乙罪徒刑合併計算其假釋最低
      執行期間，亦不影響甲罪業已執行完畢之效力；且上開放
      寬假釋應具備「最低執行期間」條件之權宜規定，應與累
      犯之規定，分別觀察與適用，併執行之徒刑，本係得各別
      獨立執行之刑，對同法第47條累犯之規定，尚不得以前開
      規定另作例外之解釋，倘其中甲罪徒刑已執行期滿，縱因
      合併計算最低應執行期間而在乙罪徒刑執行中假釋者，於
      距甲罪徒刑期滿後之假釋期間再犯罪，即與累犯之構成要
      件相符，仍應以累犯論（最高法院110年度台上字第4017
      號判決參照）。
　  ⒉被告前因竊盜等案件，經本院分別以102年度審易字第1883
      號、第2261號、第2782號、第3045號分別判處有期徒刑8
      月、9月、9月、9月確定；經臺灣新北地方法院（下稱新
      北地院）分別以102年度易字第3053號判處有期徒刑5月、
      2月、以103度審易字第406號判處有期徒刑10月確定；經
      臺灣士林地方法院以102年度審易字第2250號判處有期徒
      刑10月確定；上開案件復經新北地院以103年度聲字第215
      2號合併裁定應執行有期徒刑7年10月確定（下稱第一執行
      案，刑期起算日期103年1月10日，指揮書執畢日期110年7
      月16日）。又因竊盜案件，經臺灣臺東地方法院以108年
      度東簡字第176號判處有期徒刑3月確定（下稱第二執行案
      ，刑期起算日期110年7月17日，指揮書執畢日期110年10
      月16日）。被告就第一、二執行案接續執行後，於110年8
      月9日因縮刑假釋出監，有臺灣高等法院被告前案紀錄表
      在卷可佐，而被告第一執行案既在110年7月16日已執行期
      滿，則被告再犯本案竊盜犯行之時間即111年3月21日，雖
      係在上開接續執行第二執行案之假釋期間，依上說明，仍
      屬前曾受有期徒刑之執行完畢，於5年以內故意再犯最重
      本刑為有期徒刑以上之罪，為累犯，且依司法院大法官會
      議釋字第775號解釋意旨，本院衡酌被告前已曾因竊盜案
      件，經法院判處罪刑並執行完畢，又故意再犯同一罪名之
      竊盜罪，顯未能記取前案科刑之教訓，謹慎行事，漠視法
      紀，而有加重其刑之必要，爰依刑法第47條第1項規定，
      加重其刑。
　㈢爰以行為人之責任為基礎，審酌被告不思以正途賺取所需，
    反恣意侵入他人住宅竊取財物，顯然欠缺尊重他人財產權之
    觀念，漠視法紀，且被告迄今尚未賠償告訴人所受損害或與
    告訴人達成和解，其所為誠屬不該，殊值非難，惟念及被告
    坦承犯行之犯後態度，酌以被告自陳高中肄業之智識程度、
    入監執行前因身心障礙而靠每月領取之政府補助維持生活之
    經濟狀況（見本院卷第86頁）暨其犯罪之動機、目的、手段
    、情節等一切情狀，量處如主文所示之刑，以資懲儆。
三、沒收部分：
　㈠按犯罪所得，屬於犯罪行為人者，沒收之。前二項之沒收，
    於全部或一部不能沒收或不宜執行沒收時，追徵其價額。刑
    法第38條之1第1項前段、第3項定有明文。
　㈡被告所竊得如附表所示之物，為其本案犯罪所得，此部分未
    據扣案，且未發還予告訴人，當應依前揭規定宣告沒收，於
    全部或一部不能沒收或不宜執行沒收時，追徵其價額。
四、據上論斷，應依刑事訴訟法第299條第1項前段，判決如主文
    。
本案經檢察官陳鴻濤提起公訴，檢察官陳孟黎到庭執行職務。
中　　華　　民　　國　　111 　年　　11　　月　　4 　　日
　　　　　　　　　刑事第二十一庭法　官　劉俊源
上正本證明與原本無異。
如不服本判決，應於收受送達後20日內向本院提出上訴書狀，並
應敘述具體理由；其未敘述上訴理由者，應於上訴期間屆滿後20
日內向本院補提理由書狀（附繕本），「切勿逕送上級法院」。
因疫情而遲誤不變期間，得具狀向法院聲請回復原狀。
　　　　　　　　　　　　　　　　書記官　潘美靜
中　　華　　民　　國　　111 　年　　11　　月　　4 　　日
附錄本案論罪科刑法條全文如下：
中華民國刑法第321條：
犯前條第1項、第2項之罪而有下列情形之一者，處6月以上5年以
下有期徒刑，得併科50萬元以下罰金：
一、侵入住宅或有人居住之建築物、船艦或隱匿其內而犯之。
二、毀越門窗、牆垣或其他安全設備而犯之。
三、攜帶兇器而犯之。
四、結夥三人以上而犯之。
五、乘火災、水災或其他災害之際而犯之。
六、在車站、港埠、航空站或其他供水、陸、空公眾運輸之舟、
    車、航空機內而犯之。
前項之未遂犯罰之。

附表：
編號 竊得物品 備註 1 現金新臺幣12,000元  2 金項鍊1條 價值共約新臺幣15,000元 3 金手環2條